【裁判字號】    92,上訴,167
【裁判日期】    920318
【裁判案由】    毒品危害防制條例
【裁判全文】
臺灣高等法院臺中分院刑事判決                民國九十二年度上訴字第一六七號
    上  訴  人  臺灣彰化地方法院檢察署檢察官
    被      告  乙○○
右上訴人因被告毒品危害防制條例案件，不服臺灣彰化地方法院中華民國九十一年十
一月二十九日第一審判決（民國九十一年度訴字第一二五三號，起訴案號：臺灣彰化
地方法院檢察署民國九十一年度毒偵字第二○○一號、第二一九一號、第二三八五號
，併辦案號：九十一年度毒偵字第二六四三號、三二三三號、二九七七號），提起上
訴，本院判決如左：
    主      文
原判決撤銷。
乙○○連續施用第一級毒品，處有期徒刑壹年，扣案之海洛因貳小包（驗後淨重合計
零點肆陸公克）沒收銷燬之，注射針筒壹支沒收；又連續施用第二級毒品，處有期徒
刑捌月；應執行有期徒刑壹年陸月，扣案之海洛因貳小包（驗後淨重合計零點肆陸公
克）沒收銷燬之，注射針筒壹支沒收。
    事      實
一、乙○○前因施用毒品案件，經原法院以民國（下同）九十年度毒聲字第三五一五
    號裁定送勒戒處所觀察、勒戒後，認無繼續施用毒品之傾向，由臺灣彰化地方法
    院檢察署檢察官於九十年（起訴書誤載為九十一年）十月十一日以九十年度戒毒
    偵字第三七七五、第四○五八號不起訴處分確定。猶不知悔改，復基於施用第一
    級毒品之概括犯意，於九十一年六月五日十二時及自同年八月八日十二時起至同
    年九月二十一日上午六時許止，連續在其位於彰化縣二林鎮○○里○○路十八之
    六號住處，以將海洛因溶入水中，再用注射針筒注射之方式，約五天一次，施用
    海洛因多次；又另行基於施用第二級毒品之概括犯意，於同年六月五日十二時及
    自同年八月八日十二時起至九十一年九月二十一日上午六時許止，在其前開住處
    ，以將第二級毒品甲基安非他命置於玻璃管內點燃加熱吸用其煙霧之方式，約五
    天一次，施用安非他命多次。嗣於九十一年八月十一日二十二時三十分許，在彰
    化縣北斗鎮○○里○○路○段三六八號旁為警查獲，並扣其所有之第一級毒品海
    洛因一包。再於九十一年九月九日十二時許，經彰化縣警察局二林分局在該分局
    第三組定調驗採集尿液，送驗後均有安非命他類、鴉片類陽性反應。另同年九月
    二十一日上午六時五十分，在其上開住處為警查獲，並扣得其所有之第一級毒品
    海洛因一包、注射針筒一支。而乙○○經原法院以九十一年度毒聲字第二三七四
    號裁定送勒戒處所觀察、勒戒後，認有繼續施用毒品之傾向，再經原法院以九十
    一年度毒聲字第二五四四號裁定送強制戒治。
二、案經彰化縣警察局北斗分局、二林分局分別報請臺灣彰化地方法院檢察署檢察官
    偵查與檢察官主動偵查起訴，及移送併辦。
    理      由
一、右揭犯罪事實，業據被告乙○○分別於警訊、原審偵審及本院審理時坦承不諱，
    且其被查獲後為警採集之尿液，及送入臺灣彰化看所守附設勒戒處所執行觀察、
    勒戒時所採集之尿液，先後送請銓昕科技股份有限公司及彰化縣衛生局檢驗結果
    ，呈甲基安非他命、嗎啡（海洛因施用入人體後，水解還原成嗎啡，再循嗎啡之
    代謝方式排出體外）、鴉片類及安非他命類陽性反應，有銓昕科技股份有限公司
    九十一年九月十八日第00000000號（附於九十一年度毒偵字第二六四三
    號卷內第十一頁）、九十一年九月二十五日第00000000Ｔ號（附於九十
    一年度毒偵字第二三八五號卷內第四十一頁）濫用藥物尿液檢驗報告及彰化縣衛
    生局九十一年六月十七日煙檢字第九一一○六一號（附於二林分局林警刑字第○
    九一○○號、第0000000號卷）、九十一年八月十九日煙檢字第九一一四
    四九號（附於九十一年度毒偵字第二○○一號卷內第十九頁）、九十一年九月三
    十日煙檢字第九一一七四三號（附於九十一年度毒偵字第二三八五號卷內第三十
    七頁）煙毒尿液檢驗成績書各一紙在卷可按。扣案之白粉二小包，經送法務部調
    查局鑑定結果，確為海洛因一節，亦有該局九十一年九月十一日調科壹字第一四
    ○○○八五七○號（附於九十一年度偵字第二○○一號卷內第二十頁）、九十一
    年十月二十三日調科壹字第一四○○○八六九二號（附於原審審理卷內）鑑定通
    知書各一紙附卷可憑，並有該二小包海洛因（驗後淨重合計○點四六公克）及注
    射針筒各一支扣案可資佐證，被告之自白堪以採信。又被告前因施用毒品案件，
    經原法院以九十年度毒聲字第三五一五號裁定送勒戒處所觀察、勒戒後，認無繼
    續施用毒品之傾向，由臺灣彰化地方法院檢察署檢察官於九十年十月十一日以九
    十年度戒毒偵字第三七七五、第四○五八號不起訴處分確定。再因本件施用毒品
    案件，經原法院以九十一年度毒聲字第二三七四號裁定送勒戒處所觀察、勒戒後
    ，認有繼續施用毒品之傾向，再經原法院以九十一年度毒聲字第二五四四號裁定
    送強制戒治等情，有臺灣高等法院被告全國前案紀錄表、臺灣彰化地方法院檢察
    署刑案資料查註紀錄表及臺灣彰化看所守附設勒戒處所有無繼續施用毒品傾向證
    明書、評估標準紀錄表等資料在卷足憑，顯係於前案施用毒品經觀察、勒戒後，
    認無繼續施用毒品傾向，由檢察官為不起訴處分後，五年內再犯本件施用毒品罪
    ，本件事證明確，被告犯有施用毒品之犯行應堪認定。
二、核被告所為，係犯毒品危害防制條例第十條第一項之施用第一級毒品罪及第十條
    第二項之施用第二級毒品罪。被告分別持有第一、二級毒品之低度行為應各為其
    施用之高度行為吸收，不另論罪。被告先後多次施用第一、二級毒品海洛因及甲
    基安非他命之犯行，時間緊接，所犯又係構成要件相同之罪名，顯係各基於概括
    犯意為之，應各依連續犯規定論以一罪，並均加重其刑。其前開所犯二罪間，犯
    罪構成要件不同，行為互殊，顯係基於個別犯意為之，應予分論併罰。公訴人移
    送併辦被告於九十一年六月五日十二時及同年九月九日某時施用第一級毒品海洛
因及第二級毒品甲基安非他命之事實部分，與公訴人起訴之犯罪事實具有連續犯
    之裁判上一罪關係，自得併予審理。原審對於被告予以論罪科刑，固非無見，惟
    查關於檢察官移送併辦部分（即九十一年六月五日中午施用第一級、第二級毒品
    部分），與本案具有連續犯關係，屬於裁判上之一罪，原審未及審理，即有未合
    ，檢察官上訴意旨執此指摘原判決不當，為有理由，應由本院將原判決予以撤銷
    改判，爰審酌被告犯罪次數、施用之期間、動機、目的、方法、不知珍惜身體，
    犯罪所生危害，及犯後坦承犯行，態度良好等一切情狀，分別量處施用第一級毒
    品罪部分有期徒刑壹年，施用第二級毒品罪部分有期徒刑捌月，並定其應執行之
    刑為有期徒刑壹年陸月，以示懲處。扣案之第一級毒品海洛因二小包（驗後淨重
    合計○點四六公克），屬第一級毒品，爰依毒品危害防制條例第十八條第一項前
    段規定，沒收銷燬之；注射針筒一支為被告所有，供施用第一級毒品之用，業據
    被告供明在卷，併依刑法第三十八條第一項第二款之規定，宣告沒收。
三、據上論斷，應依刑事訴訟法第三百六十九條第一項前段、第三百六十四條、第二
    百九十九條第一項前段，毒品危害防制條例第十條第一項、第二項、第十八條第
    一項前段，刑法第十一條前段、第五十六條、第五十一條第五款、第三十八條第
    一項第二款，判決如主文。
本案經檢察官甲○○到庭執行職務。
中      華      民      國      九十二     年     三      月    十八    日
                                臺灣高等法院臺中分院刑事第九庭
                                      審判長法  官  陳  筱  珮
                                            法  官  趙  春  碧
                                            法  官  吳  重  政
右正本證明與原本無異。
一、關於施用第一級毒品部分，得上訴。
二、關於施用第二級毒品部分，不得上訴。
如不服本判決應於收受送達後十日內向本院提出上訴書狀，其未敘述上訴之理由者並
得於提起上訴後十日內向本院補提理由書（均須按他造當事人之人數附繕本）。
                                            書記官  林  育  德
中      華      民      國      九十二     年     三      月    十九    日
附錄：
毒品危害防制條例第十條：
施用第一級毒品者，處六月以上五年以下有期徒刑。
施用第二級毒品者，處三年以下有期徒刑。
                                                                Ｒ


司法院資訊處製作；財團法人民間司法改革基金會備份。
